# 请教陈版主，关于会计报表折算汇率变更问题

提问人：卡西酱 时间：2017-07-19 16:07:12
陈版主，PRC老准则下，报表记账本位币为美元，涉及外币报表折算，如果折算汇率由期末汇率改为即期汇率，该变更是否属于会计政策变更还是会计估计变更？
谢谢

回答人：chenyiwei
根据 2002 年发布的“外商投资企业执行《企业会计制度》有关问题解答”（财会[2002]5号）：
七、问：以某种外币作为记账本位币的外商投资企业，期末对外币报表应以何种汇率折算？对于由会计报表折算产生的差额应如何反映？ 答：以某种外币作为记账本位币的外商投资企业，期末对外币报表进行折算时，应按以下规定进行折算。 1 ． 资产负债表（ 1 ）所有资产、负债类项目均按照期末汇率折合为人民币。 （ 2 ）所有者权益类项目除"未分配利润"项目外，均按业务发生时的汇率折合为人民币。 （ 3 ）"未分配利润"项目以折算后的利润分配表中该项目的数额作为其数额列示。 （ 4 ）折算后资产类项目和负债类项目和所有者权益类项目合计数的差额，作为报表折算差额在"未分配利润"项下单列项目反映。 （ 5 ）年初数按照上年折算后的资产负债表的数额列示。 2 ． 利润表和利润分配表 （ 1 ）利润表所有项目和利润分配表中有关反映发生额的项目应当按照会计报表列报期间的平均汇率折算为人民币。也可以采用期末汇率折算为人民币。在采用期末汇率折算时，应在会计报表附注中说明。 （ 2 ）利润分配表中"净利润"项目，按折算后利润表该项目的数额列示。 （ 3 ）利润分配表中"年初未分配利润"项目，按上一年折算后的期末"未分配利润"项目的数额列示。 （ 4 ）利润分配表中"未分配利润"项目，按折算后的利润分配表中的其他各项目的数额计算列示。 （ 5 ）上年实际数按照上期折算后的利润表和利润分配表的数额列示。 3 ． 现金流量表 现金流量表所有项目均按期末汇率折算为人民币。 以某种外币作为记账本位币的外商投资企业，对由于会计报表折算而产生的差额，应当在资产负债表"未分配利润"项下设置"外币会计报表折算差额"项目单独反映。
所以，在原制度下，利润表的折算汇率是按平均汇率还是期末汇率，是一项企业可以自行选择的会计政策，改变折算汇率的确定原则，属于会计政策变更。